【裁判字號】    92,上訴,2137
【裁判日期】    921127
【裁判案由】    瀆職
【裁判全文】
臺灣高等法院高雄分院刑事判決                  九十二年度上訴字第二一三七號
    上  訴人即
    自  訴  人  甲○○
    被      告  新營地方法院檢察署檢察官
右上訴人因自訴被告瀆職案件，不服臺灣高雄地方法院九十二年度自字第二七九號中
華民國九十二年九月二十五日第一審判決，提起上訴，本院判決如左：
      主  文
上訴駁回。
      理  由
一、自訴意旨略以：被告於民國（下同）九十一年八月二十二日指揮善化鎮○○路派
    出所三位警員及「主管」盧東助，無故將自訴人予以逮捕、拘押、製作筆錄、照
    相及按捺指紋，前後達五小時，顯係濫用權力，因認被告涉犯妨害自由、瀆職罪
    嫌等語。
二、按自訴狀應記載被告之姓名、性別、年齡、籍貫、職業、住所或居所，或其他足
    資辨別之特徵，刑事訴訟法第三百二十條第二項第一款定有明文。又自訴狀未依
    刑事訴訟法第三百二十條第一項第一款規定記載被告之年齡、住居所或其他足資
    辨別之特徵，且經第一審裁定限期補正，而自訴人又未依限補正者，自訴程序即
    屬違背規定，此有最高法院七十年臺上字第三三一七號判例可資參照。又自訴程
    序違背規定者，應諭知不受理之判決；不受理之判決，得不經言詞辯論為之，同
    法第三百四十三條、第三百零三條第一款、第三百零七條亦有明文規定。
三、經查：本件自訴人所提出之自訴狀並未記載被告之年齡、住居所、足資辨別之特
    徵，核與刑事訴訟法第三百二十條第二項之規定不合，經原審法院於九十二年七
    月二十五日裁定命自訴人於該命補正之裁定送達後十日內，具狀補正上開欠缺，
    該裁定於九十二年八月五日及九十二年九月五日先後二次送達自訴人，有送達證
    書二紙附卷可佐，自訴人迄未補正上開欠缺，從而自訴人提起本件自訴程序即屬
    違背規定，依前揭說明，自應為不受理之判決，原審因而為不受理之判決，且不
    經原詞辯論，經核與法並無不合。
四、被告上訴意旨略以：法院得以公函查詢被告之資料等語，指摘原判決不當。惟本
    件自訴人之訴狀僅泛言被告為「新營地方法院檢察署檢察官」，該被告之檢察官
    並非可得確定，法院亦無從依職權予以函查，被告執此指摘原判決不當，為無理
    由，應予駁回；並不經言詞辯論為之。
據上論結，應依刑事訴訟法第三百六十八條、第三百七十二條，判決如主文。
中    華    民    國     九十二     年      十一      月      二十七日
                              臺灣高等法院高雄分院刑事第四庭
                                  審判長法官  蕭權閔
                                        法官  陳啟造
                                        法官  李嘉興
右正本證明與原本無異。
如不服本判決應於收受本判決後十日內向本院提出上訴書狀，其未述上訴理由者，
並得於提起上訴後十日內向本院補提理由書狀（均須按他造當事人之人數附繕本)「
切勿逕送上級法院」。
                                      書記官  劉博文
中    華    民    國     九十二     年      十二      月       一       日
                                                                        Ｋ


司法院資訊處製作；財團法人民間司法改革基金會備份。
